【裁判字號】    97,訴,1982
【裁判日期】    970829
【裁判案由】    毒品危害防制條例
【裁判全文】
臺灣板橋地方法院刑事判決              97年度訴字第1982號
公  訴  人  臺灣板橋地方法院檢察署檢察官
被      告  甲○○
上列被告因毒品危害防制條例案件，經檢察官提起公訴（97年度
毒偵字第1862號），本院以簡式審判程序審理，判決如下：
    主  文
甲○○施用第一級毒品，累犯，處有期徒刑拾月；附表編號一所
示之物，沒收銷燬之、附表編號二所示之物，沒收之。又施用第
二級毒品，累犯，處有期徒刑陸月。應執行有期徒刑壹年貳月；
附表編號一所示之物，均沒收銷燬之、編號二所示之物，沒收之
。
    事實及理由
一、本件係依刑事訴訟法第273 條之1 第1 項規定，以簡式審判
    程序審理判決，合先敘明。
二、本件除就被告施用第2 級毒品之時間、地點，應補充記載為
    ：97年2 月3 日早上凌晨3 時許，在樹林市某處其如起訴書
    所載自用小客車內以將第2 級毒品甲基安非他命摻入香菸施
    用1 次（起訴書記載為：基於施用第2 級毒品之犯意，於97
    年2 月4 日2 時10分許，為警查獲採尿前回溯96小時內之某
    時，在不詳處所，施用第2 級毒品甲基安非他命1 次）暨證
    據部份加列：被告於本院準備程序、審理程序之自白（見本
    院97年8 月25日準備程序、審理程序筆錄）外，其餘之犯罪
    事實、證據，均引用如附件起訴書之記載。
三、核被告甲○○所為，係犯毒品危害防制條例第10條第1 項、
    第2 項之罪，被告施用各該毒品前持有各該毒品之行為，為
    各該施用毒品之高度行為所吸收，均不另論罪；所犯如上2
    罪，犯意個別、行為互殊，要件亦異，為數罪，應予分論併
    罰。又被告有如起訴書所述前案，並經執行完畢，有本院97
    年8 月25日查析之臺灣高等法院被告前案紀錄表在卷可稽，
    其於有期徒刑執行完畢後之5 年以內，再故意犯本件有期徒
    刑以上之2 罪，均為累犯，應各依法加重其刑；爰審酌被告
    素行（詳參前述前案紀錄表）、動機、目的、施用毒品所生
    危害，以及犯罪後坦承犯行之態度，暨衡量施用毒品之性質
    ，並連續犯廢除後關於施用毒品犯行刑罰裁量基礎衡平原則
    ，以及犯罪後坦承犯行之態度等一切情狀，酌情分別量處如
    主文所示之刑，並定其應執行之刑。扣案如附表編號一之物
    ，為查獲之毒品，應依同上條例第18條第1 項前段規定，宣
    告沒收銷燬之；至編號二之物，係為被告所有，供犯罪所用
    之物，應依刑法第38條第1 項第2 款規定宣告沒收之。
據上論斷，應依刑事訴訟法第273 條之1 第1 項、第299 條第1
項前段、第310 條之2 、第454 條第2 項，毒品危害防制條例第
10條第1 項、第2 項、第18條第1 項前段，刑法第11條前段、第
47條第1 項、第51條第5 款、第38條第1 項第2 款，判決如主文
。
本案經檢察官吳文正到庭執行職務。
中    華    民    國    97    年    8     月    29    日
                        刑事第5 庭法  官  黎錦福
上列正本證明與原本無異。
如不服本判決，應於判決送達後10日內敘明上訴理由，向本院提
出上訴狀（應附繕本），上訴於臺灣高等法院。
                                  書記官  蔡麗春
中    華    民    國    97    年    8     月    29    日
附表：
一、第1 級毒品海洛因1 包（毛重0.5 公克；淨重0.3 公克）。
二、注射針筒1 支。
附錄本案論罪科刑法條全文：
毒品危害防制條例第10條
施用第一級毒品者，處6 月以上5 年以下有期徒刑。
施用第二級毒品者，處3 年以下有期徒刑。
.........................................................
附件：
臺灣板橋地方法院檢察署檢察官起訴書
                                    97年度毒偵字第1862號
    被      告  甲○○  男  32歲（民國○○年○月○○日生）
                        住臺北縣土城市○○路○段265號1樓
                        國民身分證統一編號：Ｚ000000000號
上列被告因違反毒品危害防制條例案件，已經偵查終結，認應該
提起公訴，茲將犯罪事實及證據並所犯法條分敘如下：
        犯罪事實
一、甲○○前因施用毒品案件，經臺灣板橋地方法院裁定送觀察
    、勒戒後，認有繼續施用毒品之傾向，復經同法院裁定令入
    戒治處所施以強制戒治，於民國92年6 月9 日強制戒治期滿
    執行完畢釋放出所，並由本署檢察官於94年9 月7 日以94年
    度戒毒偵字第342 號為不起訴處分確定。又因施用毒品、偽
    造文書、竊盜及違反槍砲彈藥刀械管制條例案件，分別經法
    院判處有期徒刑5 月、5 月、8 月、7 月及1 年2 月確定，
    並因符合減刑條件，經法院裁定應執行刑有期徒刑1 年5 月
    確定，甫於96年7 月16日執行完畢。詎猶不知悔改，復基於
    施用第一級毒品之犯意，於97年2 月2 日17時許，在臺北縣
    樹林市○○道路某處其所駕駛車牌號碼BQ-8661 號自用小客
    車內，施用第一級毒品海洛因，另基於施用第二級毒品之犯
    意，於97年2 月4 日2 時10分許，為警查獲採尿前回溯96小
    時內之某時，在不詳處所，施用第二級毒品甲基安非他命。
    嗣於97年2 月3 日21時20分許，在臺北縣樹林市○○路○ 段
    38號前，為警查獲，並扣得海洛因1 包（毛重0.5 公克；淨
    重0.3 公克）、注射針筒1 支。
二、案經臺北縣政府警察局樹林分局報告偵辦。
        證據並所犯法條
一、證據清單及待證事實
┌──┬──────────┬─────────────┐
│編號│證 據 清 單         │待 證 事 實               │
├──┼──────────┼─────────────┤
│ 1  │被告甲○○於警詢及偵│被告施用第一級毒品海洛因之│
│    │查中之供述          │事實。                    │
├──┼──────────┼─────────────┤
│ 2  │台灣檢驗科技股份有限│被告經警所採集之尿液送驗結│
│    │公司出具之濫用藥物尿│果呈安非他命類及鴉片類陽性│
│    │液檢驗報告1 紙      │反應之事實。              │
├──┼──────────┼─────────────┤
│ 3  │本署全國刑案資料查註│被告前因施用毒品案件，強制│
│    │表、全國施用毒品案件│戒治釋放後，5 年內犯施用毒│
│    │紀錄表各1 份        │品及構成累犯之實。        │
├──┼──────────┼─────────────┤
│ 4  │扣案海洛因1 包、注射│被告持有第一級毒品海洛因及│
│    │針筒1 支            │施用毒品器具之事實。      │
└──┴──────────┴─────────────┘
二、核被告所為，係犯毒品危害防制條例第10條第1 項、第2 項
    之施用第一、二級毒品罪嫌。其持有毒品之低度行為應為其
    施用之高度行為所吸收，不另論罪。又被告前曾受有期徒刑
    執行完畢，有本署刑案資料查註紀錄表可參，其於5 年內故
    意再犯本件有期徒刑以上之罪，為累犯，請依刑法第47條規
    定，加重其刑。被告所犯上開二罪，犯意各別，請分論併罰
    。至扣案之物，請依毒品危害防制條例第18條第1 項、刑法
    第38條第1 項第2 款規定沒收並銷燬之。
三、依毒品危害防制條例第23條第2 項、刑事訴訟法第251 條第
    1 項提起公訴。
    此  致
臺灣板橋地方法院
中    華    民    國    97    年    3     月    26    日
                              檢  察  官 乙 ○ ○


司法院資訊處製作；財團法人民間司法改革基金會備份。
